臺灣苗栗地方法院刑事判決　　　　　　　　　　　　　　九十年度易字第八一號
　　公　訴　人　臺灣苗栗地方法院檢察署檢察官
　　被　　　告　甲○○
右列被告因違反毒品危害防制條例案件，經檢察官提起公訴（九十年度毒偵字第一五
七七號），本院判決如左：
    主  文
甲○○施用第二級毒品，累犯，處有期徒刑拾壹月。
    事  實
一、甲○○前因違反麻醉藥品管理條例案件，經法院判處有期徒刑四月，如易科罰金
    ，以三百元折算一日確定，甫於民國八十五年六月七日易科罰金執行完畢。又因
    施用毒品案件，經本院裁定送觀察、勒戒後，認無繼續施用毒品之傾向，經臺灣
    苗栗地方法院檢察署檢察官於八十七年十二月二十九日，以八十七年度偵字第五
    三一五號為不起訴處分確定；復再犯施用毒品案件，經依院裁定送觀察、勒戒後
    ，認有繼續施用毒品之傾向，經本院裁定送臺灣臺中戒治所施以強制戒治，所涉
    刑罰部分，並經本院於八十九年四月二十四日，以八十九年度易字第二七九號判
處有期徒刑十月，而於同年六月二日確定在案。嗣甲○○經同院裁定停止戒治，
    所餘戒治期間付保護管束，詎其於保護管束期間內猶不知悔改，竟於同年十一月
    二十七日前四日內之某時，在不詳處所，施用第二級毒品安非他命。嗣於同年十
    一月二十七日下午二時許，為警在臺中縣大甲鎮○○路○段五五六號內當場查獲
    ，並採集其尿液送檢驗，其結果係呈甲基安非他命陽性反應，始悉上情。
二、案經苗栗縣警察局通霄分局報由臺灣臺中地方法院檢察署呈請臺灣高等法院臺中
    分院檢察署移轉臺灣苗栗地方法院檢察署檢察官偵查起訴。
    理  由
一、訊據被告甲○○矢口否認右揭犯行，辯稱並無施用毒品，且伊在本件案發前幾日
    有到地檢署驗尿，並無毒品反應云云。惟查，被告於八十九年十一月二十七日為
    警查獲所採集之尿液，經送苗栗縣衛生局檢驗結果，確有甲基安非他命陽性反應
    ，有該局出具之煙毒尿液檢驗成績書一紙附卷可稽，而經本院調查被告於八十九
    年十一月十五日、同年十二月二十日，在臺灣苗栗地方法院檢察署所採集之尿液
    經送驗結果，固無任何毒品之陽性反應，有私立中山醫學院附設孫中山先生紀念
    醫院藥物濫用檢測中心出具之尿液檢驗報告二紙在卷可稽，然查該二次檢驗距離
    被告本次犯行，分別有十二日、十八日之隔，時間並非緊接，是亦僅足證明被告
    於上開二次檢驗前，並無施用毒品之情形，尚不得以此遽為本件有利被告之認定
    。且該二次檢驗係例行性檢驗，被告當已早有預知，預作準備以避免被檢驗出毒
    品陽性反應，是其所反應出之被告是否施用毒品真實概況，不若本件被告係突然
    為警查獲，在毫無準備預防之情形下為警採尿送驗，其真實性自較為可靠。斟之
    行政院衛生署藥物食品檢驗局八十一年二月八日（八一）藥檢壹字第００一一五
    六函謂：常人如未吸用甲基安非他命，其尿水應驗無甲基安非他命陽性反應，倘
    有吸用者，約有百分之九十於九十六小時內，均可自尿中排出，並驗有甲基安非
    他命陽性反應之意旨，其於採尿之前四日內某時必有施用安非他命之犯行無誤，
    是被告所辯並未施用安非他命之詞顯不足採。此外，復有本院八十九度易字第二
    七九號判決書在卷可稽，足證被告確於停止戒治付保護管束期間三犯施用安非他
    命之事證明確，其犯行堪以認定。
二、查安非他命為毒品危害防制條例第二條第二項第二款規定之第二級毒品，核被告
    所為係犯毒品危害防制條例第十條第二項之施用第二級毒品罪。被告施用安非他
    命前持有安非他命之低度行為應為其施用之高度行為所吸收，不另論罪。查被告
    有事實欄所載論罪科刑執行情形，有臺灣苗栗地方法院檢察署刑案資料查註紀錄
    表及臺灣高等法院被告全國前案紀錄表各一份在卷足憑，其受有期徒刑執行完畢
    後，五年以內再犯本件有期徒刑以上之罪，為累犯，應依刑法第四十七條規定，
    加重其刑。爰審酌被告之本件施用毒品犯行係於停止戒治間再犯，顯未能達戒治
    之目的、本件犯罪之手段及犯後否認犯行暨施用毒品係自戕行為等一切情狀，量
    處如主文所示之刑，以資懲儆。扣案夾鏈袋及天秤，被告否認為其所有，且無其
    他證據證明係被告所有供犯罪所用之物，又扣案之海洛因淨重○˙五八公克，雖
    係違禁物，惟與本件犯行無關，均不為沒收之諭知，併予敘明。
據上論斷，應依刑事訴訟法第二百九十九條第一項前段，毒品危害防制條例第十條第
二項，刑法第十一條、第四十七條，判決如主文。
本案經檢察官李基彰到庭執行職務。
中      華      民      國    九十一    年      五      月      七      日
                                臺灣苗栗地方法院刑事第二庭
  法  官  黃  建  都
右正本證明與原本無異
如不服本判決，應於判決送達後十日內向本院提出上訴狀（應附繕本），上訴於臺灣
高等法院臺中分院。
                                        書記官  黃  士  益
中      華      民      國    九十一    年      五      月      七      日
附錄法條：
毒品危害防制條例第十條第二項：施用第二級毒品者，處三年以下有期徒刑。
